# 关于赛事补贴是否属于政府补助

提问人：wx_5ffc23eb5416 时间：2021-11-19 07:47:33
请教陈版关于PPP业务处理和政府补助相关的问题
因为需要举办赛事，（ 1 ）甲公司是为此次赛事根据PPP合同成立的项目公司，社会资本方是主要责任人，整个工程分建设期、赛事服务期和赛后运营期。PPP合同约定举行赛事后，项目公司有 10 年的赛后运营期，运营收入归社会资本方，按准则解释 14 号应该在达到预计可使用状态时转入无形资产，我想问转入无形资产的时间是建设期结束并整体竣工的时间点吗？还是赛事开始前？还是赛事结束后运营期前？
（ 2 ）甲公司自行购置了一些体育器材。根据该赛事的组织委员会（事业单位）的会议纪要，组委会将对甲公司购置的体育器材给予一次性经费补贴，甲公司也实际收到了此补贴。请问这种经费补贴算政府补助吗？我觉得该组委会是事业单位，发放的补助也没有政府批文，只有会议纪要，不能算政府补助。但是如果不是政府补充，收到的这笔款项，我应该冲减 固定资产的原值吗？还是计入营业外收入？

回答人：chenyiwei
1 、转入无形资产的时间是建设期结束并整体竣工的时间点。
2 、要明确这部分体育器材购置是否属于PPP合同的约定内容，即属于PPP项目资产的组成部分？如果是，则不应作为政府补助。另外，该组委会是否经政府方授权，代其在该PPP项目中履行政府方职责？

提问人：wx_5ffc23eb5416 时间：2021-11-21 21:44:36
陈版主，关于第二条：（ 1 ）购置的体育器材属于PPP项目资产的组成部分，因为合同约定项目土地使用权及所有建设投资形成的筑物、构筑物和设备设施等固定资产，以及赛后运营期内因改造、更新重置或升级投形成的资产，其所有权归政府；（ 2 ）该组委未经政府授权，政府方代表是另外一家国有企业，只是该项目需要满足该组委对场馆使用的技术标准和使用功能要求，同时项目竣工时该组委与政府方代表一起参与项目整体验收。

回答人：chenyiwei
如是，建议将这些器材的购置支出计入该PPP项目相关的金融资产或者无形资产，组委会的拨款视作该项资产的全部或部分收回。